<?xml version='1.0' encoding='utf-8'?>
<verb default="comhbhailigh" disambig="">
  <verbalNoun default="comhbhailiú" />
  <verbalAdjective default="comhbhailithe" />
  <tenseForm default="comhbhailigh" tense="Past" dependency="Indep" person="Base" />
  <tenseForm default="comhbhailíomar" tense="Past" dependency="Indep" person="Pl1" />
  <tenseForm default="comhbhailíodar" tense="Past" dependency="Indep" person="Pl3" />
  <tenseForm default="comhbhailíodh" tense="Past" dependency="Indep" person="Auto" />
  <tenseForm default="comhbhailigh" tense="Past" dependency="Dep" person="Base" />
  <tenseForm default="comhbhailíomar" tense="Past" dependency="Dep" person="Pl1" />
  <tenseForm default="comhbhailíodar" tense="Past" dependency="Dep" person="Pl3" />
  <tenseForm default="comhbhailíodh" tense="Past" dependency="Dep" person="Auto" />
  <tenseForm default="comhbhailíodh" tense="PastCont" dependency="Indep" person="Base" />
  <tenseForm default="comhbhailínn" tense="PastCont" dependency="Indep" person="Sg1" />
  <tenseForm default="comhbhailíteá" tense="PastCont" dependency="Indep" person="Sg2" />
  <tenseForm default="comhbhailímis" tense="PastCont" dependency="Indep" person="Pl1" />
  <tenseForm default="comhbhailídís" tense="PastCont" dependency="Indep" person="Pl3" />
  <tenseForm default="comhbhailítí" tense="PastCont" dependency="Indep" person="Auto" />
  <tenseForm default="comhbhailíodh" tense="PastCont" dependency="Dep" person="Base" />
  <tenseForm default="comhbhailínn" tense="PastCont" dependency="Dep" person="Sg1" />
  <tenseForm default="comhbhailíteá" tense="PastCont" dependency="Dep" person="Sg2" />
  <tenseForm default="comhbhailímis" tense="PastCont" dependency="Dep" person="Pl1" />
  <tenseForm default="comhbhailídís" tense="PastCont" dependency="Dep" person="Pl3" />
  <tenseForm default="comhbhailítí" tense="PastCont" dependency="Dep" person="Auto" />
  <tenseForm default="comhbhailíonn" tense="PresCont" dependency="Indep" person="Base" />
  <tenseForm default="comhbhailím" tense="PresCont" dependency="Indep" person="Sg1" />
  <tenseForm default="comhbhailímid" tense="PresCont" dependency="Indep" person="Pl1" />
  <tenseForm default="comhbhailítear" tense="PresCont" dependency="Indep" person="Auto" />
  <tenseForm default="comhbhailíonn" tense="PresCont" dependency="Dep" person="Base" />
  <tenseForm default="comhbhailím" tense="PresCont" dependency="Dep" person="Sg1" />
  <tenseForm default="comhbhailímid" tense="PresCont" dependency="Dep" person="Pl1" />
  <tenseForm default="comhbhailítear" tense="PresCont" dependency="Dep" person="Auto" />
  <tenseForm default="comhbhaileoidh" tense="Fut" dependency="Indep" person="Base" />
  <tenseForm default="comhbhaileoimid" tense="Fut" dependency="Indep" person="Pl1" />
  <tenseForm default="comhbhaileofar" tense="Fut" dependency="Indep" person="Auto" />
  <tenseForm default="comhbhaileoidh" tense="Fut" dependency="Dep" person="Base" />
  <tenseForm default="comhbhaileoimid" tense="Fut" dependency="Dep" person="Pl1" />
  <tenseForm default="comhbhaileofar" tense="Fut" dependency="Dep" person="Auto" />
  <tenseForm default="comhbhaileodh" tense="Cond" dependency="Indep" person="Base" />
  <tenseForm default="comhbhaileoinn" tense="Cond" dependency="Indep" person="Sg1" />
  <tenseForm default="comhbhaileofá" tense="Cond" dependency="Indep" person="Sg2" />
  <tenseForm default="comhbhaileoimis" tense="Cond" dependency="Indep" person="Pl1" />
  <tenseForm default="comhbhaileoidís" tense="Cond" dependency="Indep" person="Pl3" />
  <tenseForm default="comhbhaileofaí" tense="Cond" dependency="Indep" person="Auto" />
  <tenseForm default="comhbhaileodh" tense="Cond" dependency="Dep" person="Base" />
  <tenseForm default="comhbhaileoinn" tense="Cond" dependency="Dep" person="Sg1" />
  <tenseForm default="comhbhaileofá" tense="Cond" dependency="Dep" person="Sg2" />
  <tenseForm default="comhbhaileoimis" tense="Cond" dependency="Dep" person="Pl1" />
  <tenseForm default="comhbhaileoidís" tense="Cond" dependency="Dep" person="Pl3" />
  <tenseForm default="comhbhaileofaí" tense="Cond" dependency="Dep" person="Auto" />
  <moodForm default="comhbhailíodh" mood="Imper" person="Base" />
  <moodForm default="comhbhailím" mood="Imper" person="Sg1" />
  <moodForm default="comhbhailigh" mood="Imper" person="Sg2" />
  <moodForm default="comhbhailímis" mood="Imper" person="Pl1" />
  <moodForm default="comhbhailígí" mood="Imper" person="Pl2" />
  <moodForm default="comhbhailídís" mood="Imper" person="Pl3" />
  <moodForm default="comhbhailítear" mood="Imper" person="Auto" />
  <moodForm default="comhbhailí" mood="Subj" person="Base" />
  <moodForm default="comhbhailímid" mood="Subj" person="Pl1" />
  <moodForm default="comhbhailítear" mood="Subj" person="Auto" />
</verb>
